臺灣臺中地方法院刑事判決　　　　　　　96年度易字第1853號
公　訴　人　臺灣臺中地方法院檢察署檢察官
被　　　告　壬○○
上列被告因竊盜案件，經檢察官提起公訴（96年度偵字第5992號）
，本院合議庭裁定由受命法官獨任進行簡式審判程序，判決如下
：
    主    文
壬○○攜帶兇器竊盜（附表編號一部分），累犯，處有期徒刑柒
月；又竊盜（附表編號二部分），累犯，處有期徒刑參月；又攜
帶兇器竊盜（附表編號三部分），累犯，處有期徒刑柒月；又攜
帶兇器竊盜（附表編號四部分），累犯，處有期徒刑柒月；又共
同攜帶兇器竊盜（附表編號五部分），累犯，處有期徒刑拾月；
又共同攜帶兇器竊盜（附表編號六部分），累犯，處有期徒刑捌
月；又攜帶兇器竊盜（附表編號七部分），累犯，處有期徒刑柒
月；又竊盜（附表編號八部分），累犯，處有期徒刑肆月；又攜
帶兇器竊盜（附表編號九部分），累犯，處有期徒刑柒月；又竊
盜（附表編號十部分），累犯，處有期徒刑參月。應執行有期徒
刑壹年捌月。
    犯罪事實
一、壬○○前曾於民國94年間因犯竊盜罪，經本院以94年度易字
    第514號判處有期徒刑8月確定，於94年9月6日執行完畢，然
    壬○○並未引以為戒，竟因缺錢花用，即又分別基於意圖為
    自己不法所有之犯意，駕駛其不知情之僱主李瑞芳所交付之
    車牌號碼BU－0171號自小貨車，各於附表編號一至十所載之
    時、地，或獨自徒手行竊，或攜帶其所有、客觀上足以危害
    人身安全而可供兇器使用之鐵製剪刀1支（未扣案）獨自行
    竊，或與真實姓名年籍不詳、綽號為「阿忠」之成年男子基
    於共同犯意之聯絡，攜帶上述之鐵製剪刀1支行竊，而竊得
    丁○○等人所有之白鐵製攤架、洗手檯及置物檯後，再將其
    中若干贓物持至台中巿南屯局五權西路2段968號之3號之勝
    收資源回收站，出售給不知情之林碧連。嗣因附表編號五之
    被害人癸○○報案，經警調查其攤架失竊地點附近之監視錄
    影畫面後，查獲附表編號五部分；另壬○○於到案後，就附
    表編號五以外之其餘9件犯行，在被害人均無報案，於各該
    犯罪皆未被發覺前，即主動向承辦之警員坦承犯行，並表示
    願依法接受裁判，經警帶同查證無誤後，再查悉附表編號一
    至四及六至十等犯行。
二、案經子○○、癸○○、戊○○等人告訴及台中巿警察局第四
    分局報請臺灣臺中地方法院檢察署檢察官偵查起訴。
    理    由
一、被告壬○○經本院訊問後，坦承其確有實施如附表所載之10
    件竊盜犯行，而為認罪之表示。經查：(一)被害人丁○○、子
    ○○、甲○○○、乙○○、癸○○、己○○、辛○○、庚○○、戊○○及丙○○等人各於附表所載時、地遭竊白鐵製攤
    架、洗手檯及置物檯等財物，業據其等於警詢時敘明，並有
    警方帶同被告至各該行竊地點查證所拍攝之照片18張附卷可
    佐；(二)又被告乃駕駛其不知情之僱主李瑞芳所交付之車牌號
    碼BU－0171號自小貨車犯案，此有李瑞芳於警詢時之陳述及
    警方從監視錄影畫面所翻拍之照片2張在卷足憑；(三)再者，
    被告曾將所竊得之若干贓物持至台中巿南屯局五權西路2段
    968號之3號之勝收資源回收站，出售給不知情之林碧連乙節
    ，亦據林碧連於警詢時證實無誤；(四)另除附表編號五之被害
    人癸○○外，其餘9件竊案之被害人均無報案之事實，則有
    被害人丁○○等9人之警詢陳述可憑，故此9件竊案於被告到
    案而主動向警方坦承犯罪之前，確實尚未被發覺；(五)末從上
    述其他各方面調查所得之證據，足見被告於本院所為認罪之
    自白應與事實相符，也可採為證據。綜合上述，本件事證已
    明，被告所為普通竊盜及加重竊盜等犯行，已足可認定。
二、核被告壬○○所為，係犯刑法第320條第1項之普通竊盜及第
    321條第1項第3款之攜帶兇器竊盜罪。其與綽號「阿忠」之
    成年男子間就附表編號五、六等2件犯行，具有犯意聯絡及
    行為分擔，均為共同正犯。又被告曾於94年間因犯竊盜罪，
    經本院以94年度易字第514號判處有期徒刑8月確定，於94年
    9月6日執行完畢之事實，有臺灣高等法院被告前案紀錄表、
    臺灣臺中地方法院檢察署刑案資料查註紀錄表各1份在卷可
    按，其受上述徒刑之執行完畢後，5年以內故意再犯本件有
    期徒刑以上之罪，為累犯，應就其所犯如附表所示之10件竊
    盜罪，均加重其刑。惟附表編號一至四及六至十等9件犯行
    ，乃被告到案後主動自首始為警查獲，且盱衡案內所有之卷
    證，其自首之動機顯非由於情勢所迫，也非基於預期邀獲減
    輕其刑之寬典所致，本院因認應係出自其內心之真誠悔悟，
    爰依刑法第62條前段之規定，就上述所犯9件竊盜犯行均減
    輕其刑，且皆先加後減之。再者，被告所犯10件竊盜罪之間
    ，犯意各別，行為互殊，應分論併罰。爰審酌被告素行不佳
    ，又於警詢時自承因缺錢花用而犯案，其動機顯係貪圖物質
    享受，且於夜間四處犯案，多達10起，法治意識薄弱，凡此
    均應從重議處，惟其畢竟未以激烈之手段犯案，且所得非鉅
    ，也坦承犯行等一切有利、不利之情狀，就其所犯各罪分別
    量處如主文所示之刑，並定其應執行之刑。至其所有供犯本
    件竊盜罪所用之鐵製剪刀1支，因無扣案，為免將來無從執
    行，不予沒收。
據上論斷，應依刑事訴訟法第273條之1第1項、第299條第1項前
段，刑法第28條、第320條第1項、第321條第1項第3款、第47條
第1項、第62條前段、第51條第5款，刑法施行法第1條之1第1項
、第2項前段，判決如主文。
本案經檢察官劉邦繡到庭執行職務。
中　　華　　民　　國　　96　　年　　5　　 月　　21　　日
                  刑事第十二庭  法  官  莊深淵
上正本證明與原本無異。
如不服本判決，應於送達後十日內向本院提出上訴狀（須附繕本
），上訴於台灣高等法院台中分院。
                                書記官  廖碩薇
中　　華　　民　　國　　96　　年　　5　　 月　　21　　日
附錄論罪科刑法條：
中華民國刑法第320條（普通竊盜罪、竊佔罪）
意圖為自己或第三人不法之所有，而竊取他人之動產者，為竊盜
罪，處5年以下有期徒刑、拘役或5百元以下罰金。
意圖為自己或第三人不法之利益，而竊佔他人之不動產者，依前
項之規定處斷。
前二項之未遂犯罰之。
中華民國刑法第321條（加重竊盜罪）
犯竊盜罪而有左列情形之一者，處6月以上、5年以下有期徒刑：
一  於夜間侵入住宅或有人居住之建築物、船艦或隱匿其內而犯
    之者。
二  毀越門扇、牆垣或其他安全設備而犯之者。
三  攜帶兇器而犯之者。
四  結夥三人以上而犯之者。
五  乘火災、水災或其他災害之際而犯之者。
六  在車站或埠頭而犯之者。
前項之未遂犯罰之。
附表：
┌─┬───┬─────┬─────┬────┬────┐
│編│被害人│行竊之時間│行竊之地點│所得財物│行為方法│
│號│      │          │          │        │及手段  │
├─┼───┼─────┼─────┼────┼────┤
│  │      │96年1月10 │台中市永春│白鐵製攤│獨自以自│
│　│　　　│日凌晨4、5│路33之15號│架1台（ │備之鐵製│
│一│丁○○│時許      │前        │價值約新│剪刀1支 │
│  │      │          │          │臺幣（下│剪斷鐵鍊│
│  │      │          │          │同）5000│後竊走  │
│  │      │          │          │元）    │        │
├─┼───┼─────┼─────┼────┼────┤
│　│　　　│96年1月10 │台中市黎明│白鐵製洗│獨自徒手│
│二│子○○│日凌晨4、5│路1段1193 │手檯1台 │搬運    │
│  │      │時許      │號前      │（價值約│        │
│  │      │          │          │3000元）│        │
├─┼───┼─────┼─────┼────┼────┤
│　│　　　│96年1月12 │台中市五權│白鐵製洗│獨自以自│
│  │　　　│日凌晨4、5│西路2段725│手檯1台 │備之鐵製│
│三│尤田卿│時許      │號前      │（價值約│剪刀1支 │
│  │珠    │          │          │5000元）│剪斷繩索│
│  │      │          │          │        │後竊走  │
├─┼───┼─────┼─────┼────┼────┤
│　│　　　│96年1月15 │台中市黎明│白鐵製置│獨自以自│
│  │      │日凌晨2時 │路1段1004 │物檯1台 │備之鐵製│
│四│乙○○│許前某時  │號前      │（價值約│剪刀1支 │
│  │      │          │          │1200元）│剪斷鐵線│
│  │      │          │          │        │後竊走  │
├─┼───┼─────┼─────┼────┼────┤
│　│　　　│96年1月17 │台中市南屯│白鐵製攤│與真實姓│
│  │      │日凌晨3時 │區南興巷28│架2台（ │名不詳、│
│  │      │50分許前某│弄2號旁   │價值約1 │綽號「阿│
│  │      │時        │          │萬6000元│忠」之男│
│五│癸○○│          │          │）      │子，共同│
│  │      │          │          │        │以自備之│
│  │      │          │          │        │鐵製剪刀│
│  │      │          │          │        │1支剪斷 │
│  │      │          │          │        │鐵鍊後竊│
│  │      │          │          │        │走      │
├─┼───┼─────┼─────┼────┼────┤
│  │      │96年1月17 │台中市黎明│白鐵製洗│與真實姓│
│  │      │日凌晨4時 │路2段194號│手檯1台 │名不詳、│
│  │      │許前某時  │前        │（價值約│綽號「阿│
│  │      │          │          │5000元）│忠」之男│
│六│己○○│          │          │        │子，共同│
│  │      │          │          │        │以自備之│
│  │      │          │          │        │鐵製剪刀│
│  │      │          │          │        │1支剪斷 │
│  │      │          │          │        │鐵鍊後竊│
│  │      │          │          │        │走      │
├─┼───┼─────┼─────┼────┼────┤
│  │      │96年1月18 │台中市南屯│白鐵製洗│獨自以自│
│  │      │日凌晨3、4│路2段800號│手檯1台 │備之鐵製│
│七│辛○○│時許      │前        │（價值約│剪刀1支 │
│  │      │          │          │2500元）│剪斷鐵鍊│
│  │      │          │          │        │後竊走  │
├─┼───┼─────┼─────┼────┼────┤
│  │      │96年1月19 │台中市向上│白鐵製置│獨自徒手│
│八│庚○○│日凌晨3、4│路2段439號│物檯1台 │搬運    │
│  │      │時許      │前        │（價值約│        │
│  │      │          │          │1萬元） │        │
├─┼───┼─────┼─────┼────┼────┤
│  │      │96年1月20 │台中市永春│白鐵製置│獨自以自│
│  │      │日凌晨3、4│東路1390之│物檯1台 │備之鐵製│
│九│戊○○│時許      │7號前     │（價值約│剪刀1支 │
│  │      │          │          │5000元）│剪斷鐵鍊│
│  │      │          │          │        │後竊走  │
├─┼───┼─────┼─────┼────┼────┤
│  │      │96年1月23 │台中市五權│白鐵製洗│獨自徒手│
│十│丙○○│日凌晨2時 │西路2段121│手檯1台 │搬運    │
│  │      │許前某時  │6號前     │（價值約│        │
│  │      │          │          │2500元）│        │
└─┴───┴─────┴─────┴────┴────┘
